【裁判字號】    88,訴,4372
【裁判日期】    890802
【裁判案由】    損害賠償
【裁判全文】
臺灣臺北地方法院民事判決  八十八年訴字第四三七二號
    原      告  甲○○
    訴訟代理人  許獻進  律師
    被      告  英利通運通有限公司  設台北市○○街一八六號一樓
    法定代理人  乙○○  住同右.
    訴訟代理人  曹依立  律師
    受告知人    葉獻堂  住台.
右當事人間，請求損害賠償事件，本院判決如左：
    主      文
原告之訴及假執行之聲請均駁回。
訴訟費用由原告負擔。
    事      實
一、原告方面：
    (一)聲明：
      １被告應給付原告新台幣（下同）壹佰拾捌萬伍仟壹佰貳拾肆元及自起訴狀
        繕本送達之翌日起至清償之日止，按年息百分之五計算之利息。
      ２願供擔保，請准宣告假執行。
    (二)陳述：
      １原告甲○○於民國八十七年三月至五月間，共向訴外人林殷震開設之彤娜服
        飾店買進成衣一千零三套，並委託林殷震於大陸販售該批成衣。而在大陸廣
        州市，林殷震與受訴訟告知人葉獻堂共租一店面，販售包括該批成衣在內之
        衣服，並且雇請訴外人許國霞看店。八十七年十二月三十日，林殷震與葉獻
        堂結束合作關係，林殷震依原告指示，代理原告將其委託販售之該批成衣由
        大陸運回台灣。當時負責運送者即為被告英利通運通有限公司。然因許國霞
        填寫貨物清單時，住址有錯誤，林殷震遂持貨物清單（即送貨單回單）向被
        告公司要求改寫送貨住址為「屏東市○○路三五七巷五號」，並註明原告為
        受貨人，被告（或其代理人）亦同意更改。惟被告將貨物運送至台灣時，葉
        獻堂委託訴外人邱淑惠領取，而被告因邱淑惠非受貨人，遂要求其書立切結
        書，使其負法律上責任，並將貨物交付邱淑惠，致原告無法取得貨物。
      ２被告雖否認其為運送人，運送人為大陸之英利通服飾店云云，惟被告已於八
        十八年五月五日答辯狀中自承「被告於八十七年十二月卅日受大陸貨主委託
        ，由廣州運送系爭衣物交予訴外人邱淑惠」，並於切結書上記載「經由費公
        司承運衣物計十二箱，自太平到台北，現因急需貨物．．．」，可知被告已
        自認其為運送人，不容其後否認，況無論大陸英利通服飾店與被告是否為同
        一公司，其以英利通公司名義收貨，為被告之使用人或代理人（含表見代理
        ），被告自應負運送人責任。據葉獻堂陳稱許國霞、林殷震於本次運送時均
        在場，且依林殷震證稱其與葉獻堂於大陸共同聘請許國霞，許國霞稱林殷震
        為台灣老闆等語，可知林殷震與葉獻堂係共同在大陸合作經商，而本次運送
        係因結束大陸工作將貨物寄回，雖收貨地址曾遭更改，惟託運單具有文義性
        ，被告或其使用人、代理人同意更改，應受其拘束，無任意自行決定受貨人
        之權利，否則即屬違反運送契約之債務不履行。
      ３原告持有之「送貨單回單」為被告公司本身或其使用人所開立之提單，因其
        名稱為「回單」，具有提單之繳回性，而提單之要式性，通說認為非如票據
        要式性之嚴格，故原告為提單持有人，依民法第六百二十九條規定，為貨物
        之權利人。因此，不論基於託運人地位或提單持有人地位，對於運送物之喪
        失，原告均得依民法第六百三十四條規定，請求損害賠償。本件被告將運送
        物交予他人，屬法律上不能回復其占有，為運送物之滅失，其賠償金額，依
        證人林殷震之證詞，可知進貨一千零三件之成本為貳佰零伍萬貳仟壹佰捌拾
        元，平均單價為貳仟零肆拾玖元（一件為一套），依委託運送之成衣共六
        百七十六件計算，原告損失金額為壹佰拾捌萬伍仟壹佰貳拾肆元。爰依民
        法第六百三十四條之規定，求為判為命被告賠償如聲明所示金額之判決。
      ４被告雖辯稱與大陸英利通服裝店乃二家不同之公司，然證人袁秉勇證稱其名
        片上「太平分公司」之記載屬實，故原告自得相信其為同一家公司，或二者
        有表見代理之事實，被告自應負運送人責任，另袁秉勇已證明被告由其「台
        平分公司」接受託運單時，受貨人早已修改為原告，且託運資料均為原告持
        有，被告自無法背於文意另行解釋。本件縱被告僅負責收取運費，而將運送
        事項交由他人負責，亦屬民法第六百六十條之承攬運送人，其對於託運物品
        之喪失，自應依民法第六百六十一條負責，原告追加該請求權，與民法第六
        百三十四條為重疊之合訴。
    (三)證據：提出切結書一紙、送貨單回單二紙、到貨通知一紙、被告員工二人名片
      正反面影本各一紙、客戶傳票對帳單三紙為證，並聲請訊問證人林殷震、邱淑
      惠。
二、被告方面：
    (一)聲明：
      １如主文所示。
      ２如受不利益判決，被告願供，請准宣告假執行。
    (二)陳述：
      １本件被告受大陸東莞市虎門英利通服裝店之委託，將系爭貨品，於貨到臺北
        後通知受貨人領取，大陸英利通服裝店於貨物運達臺北前，即與被告公司電
        話聯絡，表示該批貨係該店於八十七年十二月卅日受大陸貨主許國霞之委託
        ，將貨運到臺灣，許國霞為託運時，於送貨單清單上有註明收貨單位即受貨
        人及收貨人之地址，亦經該店之職員陳勝祥簽收該筆貨物，詎於託運人許國
        霞離開後，有不知名之第三人，於店員不注意時，趁該送貨單清單尚未收訖
        整理之際，將受貨單位上之受貨人及受貨地址塗黑，另於單據內書寫「屏東
        市○○路357巷5號、甲○○、(00)0000000」等字樣，致原委託人所書之受
        貨人為何人不明，惟因大陸英利通服裝店之前曾三次受許國霞之委託送貨到
        台北，其受貨人均為邱淑惠，而於貨到臺北之同時，邱淑惠亦主動與被告公
        司聯絡表示，大陸許國霞有託運一批服飾來臺，並說明其數量若干，因邱淑
        惠所說之貨品數量核與大陸英利通服裝店傳真來之送貨單數量完全相符，而
        被告於貨到臺灣後，亦曾依被塗改後所寫上之電話通知原告，但因該電話均
        無人接聽而作罷。嗣被告為處理貨物，將此一情形通知大陸之英利通服飾裝
        店，當經該店回復指示，將貨品交邱淑惠收領。被告為避免事後有糾紛，亦
        要求邱淑惠出具切結書，註明如有糾紛，願負法律上之責任等語，被告方將
        貨品交付。本件被告事實上係受大陸英利通服裝店之委託，於貨到台灣後交
        給其所指示之受貨人，而大陸英利通服裝店則係受許國霞之委託，二者均未
        受原告之委託為運送。嗣於貨到台北後，因送貨單上之受貨人及其住所被不
        知名之第三人塗改，被告遂依委託人即大陸英利通服裝店之指示交貨給邱淑
        惠，並無違約可言。再查依勘驗該清單之正本可知，黑色字跡部分均為收貨
        人收貨後被第三人所加上去。又依原告所提出之清單，其中甲○○三字之位
        置到清單中貨號之位置，而被告所陳之送物單清單，甲○○三字之位置在
        清單中貨號９之位置，亦可証明，該黑色字跡部分為嗣後不同時間所加。而
        原告所執之清單，則係有意將原受貨單位及地址欄裁去，以瞞混受貨人實際
        上並非原告之事實。
      ２被告並未受原告之委託為運送，因被告本身既非海運或空運之運送公司，亦
        非承攬運送公司。至於原告主張伊所持有之送貨單回單為被告或被告使用人
        所簽發之提單云云。按此送貨單並非被告或被告使用人所簽發，業經被告提
        出營業執照為証。再按送貨單核其性質與提單迴異，「送貨單回單」依其文
        義已明確表示為送貨之回執聯而已，原告將之比附為提單，並主張有提單之
        繳回性云云，實為附會之詞，不足採信。至於原告提出之原証三之送貨單回
        單及原証四之到貨通知，核與本件之訴訟無關，併為陳明。
      ３原告主張系爭貨品係向彤娜服飾成衣購買云云，被告否認。另就原告於八十
        八年六月八日準備書狀所提之私文書，被告對該文書之形式及內容均否認其
        真正，故被告亦否認原告所提出該批貨品價值為壹佰參拾捌萬伍仟壹佰貳拾
        肆元之事實。
      ４證人林殷震於八十八年十二月二十八日證稱：系爭貨品六百十一套，送貨單
        回單，原來是許國霞寫台北的住址，我跟他說這批貨是要回屏東，因為我在
        台北的公司結束了云云。惟查本件貨品其實際件數為六百十四套，並非證人
        所述之六百一十一套，已證證人所言與事實不符。再查，證人所謂因其在台
        北的公司結束了才寄回屏東云云，更係臨訟杜撰，蓋原送貨單清單上，所寫
        之地址應為板橋市○○路邱淑惠之地址，原註明之受貨人亦應係邱淑惠，如
        依證人所言，係因證人台北之公司結束，才塗改送貨單清單地址，則此送貨
        單清單上原註明之送貨地址應為證人在台北之住址或營業所，受貨單位應為
        林殷震或原告，方與事理相合，斷無寫邱淑惠為受貨人及為受貨住址之可能
        。更無將送貨單上之收貨單位、地址、日期等裁剪隱匿之必要，凡此均顯見
        證人所言不足採信。又查，本件縱依林殷震陳述，其亦不否認本件貨品之原
        託運人為許國霞，及許國霞在大陸係葉獻堂之員工，受僱於葉獻堂。故本件
        係大陸之英利通服裝店受許國霞之委託後，要求被告將貨交付予邱淑惠，被
        告依此指示，交貨予邱淑惠，並無不合，亦無過失可言，按被告既未受原告
        委託，被告亦末受託運人之指示應將貨品交付原告，原告當無向被告請求賠
        償之餘地。另關於原告主張葉獻堂亦不否認其與證人間仍有貨物未結清，顯
        見原告係本件之託運人云云；按葉獻堂是否與證人間有貨物未結清，與本件
        被告是否受原告託運及原告是否為受貨人並無直接關聯，無援用之餘地。
      ５原告主張被告有自認，受託運送系爭貨品云云。查被告雖於八十八年五月五
        日答辯狀二(1)中陳述被告於八十七年十二月三十日係受大陸貨主許國霞委託
        等語，然被告此部分之陳述，係主張受許國霞之委託，並非自認受被告之委
        託，當不生自認之效力。再查，本件實際情形為被告受大陸英利通服裝店之
        委託，而英利通服裝店係受許國霞之託，並無任何人受原告之委託，業經被
        告陳明舉證如上。至於原告主張許國霞為原告之店員云云，被告否認。此縱
        依證人林殷震之證詞，亦陳明許國霞為葉獻堂在大陸之員工。而林殷霞與葉
        獻堂間之糾紛，為其二人內部之關係，此部分之事實，被告及大陸英利通服
        飾店均不知情，當不得以之對抗被告。
      ６原告主張委託被告運送之送貨清單，並非被告之負責人或任何職員所簽發，
        亦非送被告之營業所，根本無從據此認定系爭貨物有委託被告運送外，該被
        塗改後之送貨清單上，係在名稱及規格欄下書有原告地址及姓名，既未表明
        係「收貨人及地址」，當亦無從證明原告即為塗改後之收貨人。又被告之營
        業項目固有報關行、國際貿易及航空貨運承攬，然被告為拓展業務，與國外
        或大陸之承攬業者，基於業務需要，有採取合作之關係，即於被告受託將貸
        品運送往國外或大陸時，由該地之合作公司代被告辦理報關、送貨及收款等
        工作，而於大陸或國外之承攬公司受託將貨物運來臺灣時，亦同樣委託被告
        ，代該公司報關、送貨及收款。本件系爭貨物運送，被告係受大陸英利通服
        裝店委託，代該公司辦理系爭貨物之報關、送貨等工作，至於大陸之英利通
        服裝店得否兼營承攬運送業，因事涉大陸對承攬業之管理問題，非被告所知
        ，然本件貨品，確係大陸之英利通服裝店，受許國霞之委託，將貨品送交邱
        淑惠，被告之交貨僅係代理大陸之公司，原告無向被告求償之餘地。另原告
        於辯論意旨狀自認，林殷震與葉獻堂在大陸結束合作關係後，將該批貨運回
        臺灣，而該貨品實際上亦已由葉獻堂領取，若謂其二人間有未結算糾紛，應
        由其二人自行解決，斷無向被告求償之理，今原告或林殷震未與葉獻堂協調
        解決，卻向被告求償，則渠等實有共同以此等方法向被告詐財之嫌。
      ７由證人袁秉勇之證詞，可知被告並無事先受原告之委託承攬或運送原告之貸
        品，如原告係委託被告承攬或運送，而交由大陸之公司代理被告公司收貨．
        ，定會事先於交貨前打電話或以任何書面向被告或證人表示委託承攬或運送
        之表示，斷無於貨送到途中後，才向證人表示，其有一批貨自大陸運來，且
        最先表示由大陸來貨者為邱淑惠，亦非原告，又據袁秉勇所證，原告之塗改
        貨單，未經大陸收貨人之同意，否則於證人向大陸之收貨人查詢時，大陸方
        面定會說明塗改之原因，斷無表示不知道，不清楚怎麼一回事等情。
      (三)證據：提出營業證影本、送貨單清單、切結書、經濟部公司執照各一紙為證
        ，並聲請訊問證人袁秉勇、彭漢芳。
    理      由
一、按訴狀送達後，原告不得將原訴變更或追加他訴，但請求之基礎事實同一者，不
    在此限，民事訴訟法第二百五十五條第一項第二款定有明文。本件原告於起訴時
    ，請求依據之法律關係為民法六百三十四條之損害賠償請求權，嗣於本院審理中
    ，追加民法第六百六十一條之承攬運送損害賠償請求權為訴訟標的，係屬訴訟標
    的法律關係之追加，被告雖不同一原告訴之追加，惟上開二項請求權，所本之基
    礎事實尚屬同一，按之上揭規定，自應准許，合先敘明。
二、原告起訴主張：其於八十七年三月至五月間，共向訴外人林殷震開設之彤娜服飾
    店買進成衣共一千零三套，並委託林殷震於大陸販售該批成衣，林殷震則與葉獻
    堂共租店面並雇用許國霞販售。八十七年十二月三十日，林殷震與葉獻堂結束合
    作關係，原告乃委託林殷震將該批成衣運回台灣，林殷震即指示許國霞交由被告
    運送。然因許國霞填寫貨物清單時，住址繕寫錯誤，林殷震遂持「送貨單回單」
    向被告要求改寫送貨住址為「屏東市○○路三五七巷五號」，註明原告為受貨人
    ，並得被告同意更改。惟被告將貨物運送至台灣時，竟將貨物交由邱淑惠領取，
    致該批貨物喪失，被告自應負運送人之損害賠償責任。縱被告僅負責收取運費，
    而將運送事項交由他人負責，亦屬承攬運送人，其對於託運物品之喪失，亦應負
    承攬運送人責任。爰依民法第六百三十四條、第六百六十一條之規定提起本件訴
    訟，請求被告賠償壹佰拾捌萬伍仟壹佰貳拾肆元及自起訴狀繕本送達翌日起至
    清償日止之法定遲延利息等語。
    被告則以：其受大陸東莞市虎門英利通服裝店之委託，將系爭貨品，於貨到臺北
    後通知受貨人領取，該批貨係該店於八十七年十二月卅日受大陸貨主許國霞之委
    託，將貨運到臺灣，許國霞為託運時，於送貨單清單上有註明收貨單位即受貨人
    及收貨人之地址，亦經該店之職員陳勝祥簽收該筆貨物，嗣該送貨清單，遭人塗
    改，於貨送到臺灣後，經被告通知大陸之英利通服飾裝店，當經該店回復指示，
    將貨品交邱淑惠收領，被告為避免事後有糾紛，亦要求邱淑惠出具切結書，註明
    如有糾紛，願負法律上之責任等語，被告方將貨品交付。本件被告並未受原告之
    委託為運送，而送貨回單並非提單，亦非被告之負責人或任何職員所簽發，且非
    送被告之營業所，根本無從據此認定系爭貨物有委託被告運送外，該被塗改後之
    送貨清單上，係在名稱及規格欄下書有原告地址及姓名，既未表明係「收貨人及
    地址」，當亦無從證明原告即為塗改後之收貨人。再查，被告之營業項目固有報
    關行、國際貿易及航空貨運承攬，然被告為拓展業務，與國外或大陸之承攬業者
    ，基於業務需要，有採取合作之關係，本件系爭貨物運送，係受大陸英利通服裝
    店委託，代該公司辦理系爭貨物之報關、送貨等工作，至於大陸之英利通服裝店
    得否兼營承攬運送業，因事涉大陸對承攬業之管理問題，非被告所知，然本件貨
    品，確係大陸之英利通服裝店，受許國霞之委託，將貨品送交邱淑惠，被告之交
    貨僅係代理大陸之公司，原告無向被告求償之餘地。又查，原告主張系爭貨品係
    向彤娜服飾成衣購買云云，被告否認，原告應負證明之責。證人林殷震於八十八
    年十二月二十八日證稱系爭貨品六百十一套，送貨單回單，原來是許國霞寫台北
    的住址，我跟他說這批貨是要回屏東，因為我在台北的公司結束了云云。惟查，
    本件貨品其實際件數為六百十四套，並非證人所述之六百一十一套，已證證人所
    言與事實不符。且查，證人所謂因其在台北的公司結束了才寄回屏東云云，更係
    臨訟杜撰，蓋原送貨單清單上，所寫之地址應為板橋市○○路邱淑惠之地址，原
    註明之受貨人亦應係邱淑惠，如依證人所言，係因證人台北之公司結束，才塗改
    送貨單清單地址，則此送貨單清單上原註明之送貨地址應為證人在台北之住址或
    營業所，受貨單位應為林殷震或原告，方與事理相合，斷無寫邱淑惠為受貨人及
    為受貨住址之可能，更無將送貨單上之收貨單位、地址、日期等裁剪隱匿之必要
    ，凡此均顯見證人所言不足採信等語資為抗辯。
三、本件原告主張與被告間運送或承攬運送契約或提單持有人之關係存在，原告為該
    契約託運人，被告為運送人或承攬運送人或持單簽發人之事實，業為被告所否認
    ，從而本件爭執之處，即在於兩造間是否存有運送契約或承攬運送契約關係或提
    單持有人之關係存在，茲分述如下：
    (一)按當事人主張有利於己之事實者，就其事實有舉證之責任，但法律別有規定，
      或依其情形顯失公平者，不在此限，民事訴訟法第二百七十七條定有明文。又
      主張法律關係存在之當事人，須就該法律關係發生所須具備之特別要件，負舉
      證之責，至於他造主張有利於己之事實，應由他造舉證證明（最高法院四十八
      年度臺上字第八八七號判例意旨參照）。本件原告主張與被告間有運送契約關
      係或承攬運送契約關係或提單持有人關係，業為被告所否認，從而按諸上揭規
      定及判例意旨，自應由原告負舉證之責。
    (二)經查，原告主張大陸英利通服裝店為被告之代理人，或被告有表見代理之情事
      云云，並提出送貨單清單及名片各一張為證。惟查，系爭送貨單清單為大陸之
      英利通服裝店所簽發，為兩造所俱不爭執，而大陸英利通服裝店為在大陸廣東
      省東莞市登記之商號，負責人為吳碧平，有其營業執照在卷可稽，但該英利通
      服裝店實際上為被告負責人所開設，業為被告訴訟代理人於本院審理中自認在
      卷，有本院八十九年五月卅日之言詞辯筆錄在卷可查，而曾在被告公司擔任業
      務人員之證人袁秉勇亦到庭證稱被告公司與大陸英利通服裝店在業務上互為代
      理等語（見本院八十九年六月廿八日言詞辯論筆錄），因此原告主張大陸英利
      通服裝店有代理被告公司簽發系爭送貨單清單等情，固堪採信。然查，被告公
      司於大陸廣東省東莞市接受託運系爭貨物後，並非自己擔任運送工作，而係委
      由他人完成運送，亦據證人袁秉勇證述在卷，另證人即被告公司職員彭漢芳亦
      到庭證稱被告公司之貨品，一般係由大陸送到香港東江公司，再由東江公司找
      船運至臺灣等語（見本院八十九年七月十九日言詞辯論筆錄），核其性質，被
      告係以自己名義，為他人計算，使運送人運送而為營業，亦被告所從事者為承
      攬運送業務，並非運送業務，原告主張其與被告間存有運送契約關係云云，即
      非可採。
    (三)次查，兩造所提出之送貨單清單於收貨單位、地址及電話處均遭人塗去，雖該
      送貨單清單上均另載有「甲○○、屏東市○○路三七五巷五號、（０８）00
      00000」等字樣，然塗去處及上開加載字句處，均未有人簽名蓋章，加載
      處又非位於收貨單位、地址及電話欄，則衡諸通常情節，被告是否同意塗改及
      加載，已非無疑。再比較兩造所提出之送貨單清單，原告所提出者為第二聯回
      單，被告所提出者為第三聯交顧客聯，原告提出之送貨單清單，除截去「收貨
      單位」及「地址」欄位外，其上之「甲○○、屏東市○○路三七五巷五號、（
      ０８）0000000」等字之位置，與被告所提之第三聯上之位置並不相同
      ，其中尤以「甲○○」三字，於原告所提之送貨單清單上係位於貨號(8)至（
      ）間，而於被告所提出之送貨單清單上則位於貨號(6)至(9)間，顯見該送貨單清
      單之第二聯、第三聯並非同時塗改。又據證人袁秉勇及彭漢芳二人均證稱貨未
      到之際，原告及邱淑惠皆表示系爭貨物為渠等所有，經查證該送貨單清單在大
      陸時已遭塗改，何人、何時塗改並不知悉，大陸方面亦表示並未同意塗改，經
      連絡後大陸方面指示將貨物交給邱淑惠，並請立下切結書，以明責任等語。雖
      然袁秉勇及彭漢芳二人曾為或現為被告之受僱人，然被告為承攬運送業者，如
      其或其大陸代理人同意塗改，其焉會不知送貨單清單為何人塗改，亦不知應將
      系爭貨物交與何人，致須反覆查證，始在邱淑惠立下切結書後，始將貨物交與
      由其領取，是以觀諸上開情節，其二人之證詞，應堪採信。因此，實難以送貨
      單清單上載有原告之姓名、地址及電話，即認原告為託運人或受貨人。
    (四)再查，系爭貨物為葉獻堂夥同其大陸員工許國霞所託運，而臺灣之受貨人則為
      邱淑惠，業據葉獻堂及邱淑惠證述在卷，核以證人袁秉勇及彭漢芳二人之證詞
      相符，應堪採信。雖然原告舉證人林殷震證稱系爭貨物為原告所有由其代理託
      運回臺灣云云。然查，林殷震證稱系爭貨品為其所開設之彤娜服飾公司出售與
      原告，再由原告委託其至大陸與葉獻堂共同銷售等情，雖有客戶傳票對帳單三
      張在卷可參，然被告否認其真正，查該客戶傳票對帳單為私文書，其上並無做
      成名義人之簽名或蓋章，已難採信，況且林殷震亦表示彤娜公司並未設立登記
      ，又以其所證係其售與原告，再委託其至大陸與葉獻堂共同銷售，當初何不直
      接運往大陸銷售，實與常情相違，而非可採。再林殷震又證稱該送貨單清單為
      許國霞所寫，原寫臺北地址，因其係要將貨品寄回屏東，且其在臺北之公司已
      結束營業，始經原告代理人之同意後塗改云云，亦與常情不符，蓋果如林殷震
      所證，則收貨人當屬一致，但查該送貨單清單上之原收貨人為邱淑惠，係葉獻
      堂之受僱人，而該單上之地址及電話，亦為葉獻堂之公司地址及電話，實足證
      明林殷震所證不實。又參以原告為林殷震之姊夫，二人就系爭貨物復有合夥之
      關係，其證詞亦難免有所偏頗，而不足採信。
    (五)按提單乃物品運送人所填發之處分及受領運送物之一種有價證券，具有要式性
      、背書性、要因性、文義性、處分性、繳回性等性質，按之民法第六百二十五
      之規定，提單應記載託運人之姓名及住址、運送物之種類、品質、數量及其包
      皮之種類、個數及記號、目的地、受貨人之名號及住址、運費之數額及其支付
      人為託運人或為受貨人、提單之填發地及填發之年、月、日，並經運送人簽名
      。本件原告雖主張系爭送貨單清單為提單云云。但查，系爭送貨單清單，僅明
      明確載有數量而已，而其上原收貨人、地址及電話已遭塗去，該「甲○○、屏
      東市○○路三七五巷五號、（０８）0000000」字樣又不能認為係被告
      同意更改，且起運地、託運物之種類、品質、價額等為何，均付之闕如，核其
      性質，僅係貨運承攬業者於接受貨物運送時，發給託運人之收據，並非提單，
      是以原告此項之主張，亦非可採。
四、綜上所述，本件原告未能舉證證明兩造間存有運送契約或承攬運送契約關係存在
    ，而系爭之送貨單清單復非民法第六百二十五條所規定之提單，從而，原告本諸
    民法第六百三十四條、第六百六十一條之規定，請求被告賠償所受損害壹佰拾
    捌萬伍仟壹佰貳拾肆元及其法定遲延利息，即為無理由，應予駁回。
五、本件原告之訴既為無理由，應予駁回，則其假執行之聲請即失所附麗，應併予駁
    回。
六、本件事證已臻明確，兩造其餘之攻擊防禦方法及所舉未經援用之證據，經本院斟
    酌後，均與判決結果不生影響，爰不予一一論駁，附予敘明。
七、據上論結，本件原告之訴為無理由，依民事訴訟法第七十八條判決如主文。
中      華      民      國    八十九    年      八      月      二      日
                                      民事第六庭法      官  劉坤典
右為正本係照原本作成
如對本判決上訴，須於判決送達後廿日內向本院提出上訴狀
中      華      民      國    八十九    年      八      月      四      日
                                                法院書記官  王朝枝


司法院資訊處製作；財團法人民間司法改革基金會備份。
